臺灣臺中地方法院刑事判決　　　　　　 100年度訴字第1340號
公　訴　人　臺灣臺中地方法院檢察署檢察官
被　　　告　李文瑋
上列被告因偽造文書等案件，經檢察官提起公訴（99年度偵緝字
第2082號、99年度偵字第26396 、28641 號），被告李文瑋就被
訴事實為有罪之陳述，經本院告知簡式審判程序之旨，並聽取當
事人之意見後，就被告李文瑋部分，裁定改以簡式審判程序審理
，判決如下：
    主    文
李文瑋犯竊盜罪，累犯，處有期徒刑玖月。
    事實及理由
一、犯罪事實：
    李文瑋於民國95年間，因竊盜案件，經法院判處有期徒刑7
    月確定，嗣經減刑為有期徒刑3 月15日確定，於96年10月25
    日縮刑期滿執行完畢出監。詎仍不知悔改，意圖為自己不法
    之所有，於98年9 月16日凌晨1 時許，踰越黃茂宏設於新竹
    市○區○○路15之1 號之工作室窗戶進入屋內，竊取黃茂宏
    所有之現金新臺幣3000元、數位相機、NOKIA 行動電話及車
    牌號碼8466-VE 號自用小客車之原廠鑰匙、遙控器、行車執
    照、保險卡等物（此部分犯罪事實，業經臺灣新竹地方法院
    判處有期徒刑8 月確定在案）。嗣於98年10月11日之前某日
    凌晨0 時許，另萌生意圖為自己不法所有之竊盜犯意，持上
    開竊得之汽車原廠鑰匙、遙控器，進入黃茂宏所居住之新竹
    市○區○○路575 巷3 弄1 號4 樓之無人看管之地下室停車
    場，竊取黃茂宏所有8466-VE 號自用小客車。
二、證據名稱：
    除增加被告李文瑋於本院之自白外，餘均引用檢察官起訴書
    之記載（如附件）。
三、量刑之理由：
  (一)按大樓與其地下室停車場，由於使用目的不同，建物構造形
    體因而有別，兩者各專有其出入口，以分別人車之進出，且
    地下室停車場可獨立出售或出租予居住大樓以外之第三人所
    有或使用、收益，可見大樓與其地下室停車場為可區分之建
    築物，大樓之地下室停車場與公寓之樓梯間認係公寓住宅之
    一部分者有間。從而，大樓之地下室停車場既係一獨立之建
    築物，如該地下室停車場為有人看管者，夜間侵入行竊得財
    ，應係犯刑法第321 條第1 項第1 款之夜間侵入有人居住之
    建築物竊盜罪；如無人看管者，應僅成立刑法第320 條第1
    項之普通竊盜罪（臺灣高等法院暨所屬法院81年法律座談會
    提案刑事類第39號提案參照）。查本件依被告供稱：伊係凌
    晨0 時許自地下室停車場正門進入，地下室停車場的位置是
    在住戶大樓的下面，地下室停車場入口離大門門口有一段距
    離；伊拿遙控器去被害人位於新竹市○○路的地下室停車場
    偷車，因為地下室門沒有關，伊就直接進入該地下室偷車等
    語（見99偵26396 卷第39頁、99偵緝2082卷第79頁）；及觀
    諸「新竹市警察局車輛協尋電腦輸入單」記載上開失竊車輛
    之管理方式為無管理者之停車場（見霧峰分局警卷第16頁）
    ，堪認被告李文瑋所進入行竊之停車場，為一公寓大廈之地
    下室停車場，無人看管，且案發時地下室停車場之出入口大
    門未關，外人可直接進入該地下室停車場。是依上開說明，
    被告李文瑋所進入行竊之停車場，既非住宅，亦非有人居住
    之建築物，洵堪認定。核被告李文瑋所為，應係犯刑法第32
    0 條第1 項之普通竊盜罪。公訴意旨認被告李文瑋係犯刑法
    第321 條第1 項第1 款之夜間侵入有人居住之建築物竊盜罪
    ，容有未洽，惟因起訴之基本社會事實相同，爰逕為變更檢
    察官所引應適用之法條。
  (二)又被告李文瑋有如犯罪事實欄所載之前科紀錄，有臺灣高等
    法院被告前案紀錄表在卷可按，其受徒刑之執行完畢後，5
    年以內故意再犯本件有期徒刑以上之罪，為累犯，應依刑法
    第47條第1項規定加重其刑。
  (三)爰審酌被告李文瑋正值青壯，不思以正途獲取金錢財物，竟
    於夜間擅自進入被害人住宅大樓之地下室停車場，以其先前
    竊得之被害人汽車鑰匙，竊取被害人所有之自用小客車1 部
    ，危害社會治安甚鉅，並侵害他人之財產權，其行為殊值非
    難；另兼衡被告犯後始終坦承犯行，態度尚可，所竊得之自
    用小客車業已發還被害人；暨其犯罪之動機、目的、手段、
    生活狀況、智識程度、所生之損害等一切情狀，量處如主文
    所示之刑。
四、應適用之法條：
  (一)刑事訴訟法第273 條之1 第1 項、第299 條第1 項前段、第
    300 條、第310 條之2 、第454 條第1 、2 項。
  (二)刑法第320 條第1 項、第47條第1 項。
  (三)刑法施行法第1 條之1 。
五、本判決係依刑事訴訟法第310 條之2 、第454 條第1 項製作
    ，依法僅記載當事人欄、主文、犯罪事實、證據名稱以及應
    適用之法條，其中證據名稱部分，準用同法第454 條第2 項
    規定，逕引用起訴書之記載。
六、如不服本判決，應自判決送達之日起10日內，向本院提起上
    訴。
七、至同案被告陳振宇、黃啟涵部分，另行審結，附此敘明。
本案經檢察官吳昆璋到庭執行職務。
中    華    民    國    100   年    7    月    19    日
                  刑事第六庭    法  官  黃佩韻
以上正本證明與原本無異。
如不服本判決，應於收受判決後10日內向本院提出上訴書狀，並
應應敘述具體理由。其未敘述上訴理由者，應於上訴期間屆滿後
20 日 內向本院補提理由書（均須按他造當事人之人數附繕本）
「切勿逕送上級法院」。告訴人或被害人如對本判決不服者，應
具備理由請求檢察官上訴，其上訴期間之計算係以檢察官收受判
決正本之日期為準。
                                書記官  林柏名
中    華    民    國    100   年    7    月    19    日
附錄論罪科刑法條
中華民國刑法第320條第1項
意圖為自己或第三人不法之所有，而竊取他人之動產者，為竊盜
罪，處5 年以下有期徒刑、拘役或5 百元以下罰金。
附件：